最　高　行　政　法　院　裁　定　　　　　　　　　　九十三年度裁字第五八○號
　　抗　告　人　龍盈國際科技有限公司
　　代　表　人　甲○○
右抗告人因公平交易法事件，對於中華民國九十二年二月十七日臺北高等行政法院九
十一年度訴字第四三七四號裁定提起抗告，本院裁定如左︰
　　主  文
原裁定廢棄。
　　理  由
一、按「送達不能依前二條規定為之者，得將文書寄存於送達地之自治或警察機關，
    並作送達通知書二份，一份黏貼於應受送達人住居所、事務所或營業所門首，一
    份交由鄰居轉交或置於應受送達人之信箱或其他適當之處所，以為送達。」、「
    前項情形，如係以郵務人員為送達人者，得將文書寄存於附近之郵政機關。」行
    政訴訟法第七十三條第一項、第二項定有明文。由上開規定可知，必須由送達人
    員作送達通知書二份，一份黏貼於應受送達人住居所、事務所或營業所門首，一
    份交由鄰居轉交或置於應受送達人之信箱或其他適當之處所，寄存送達始為合法
    。
二、原裁定無非以：抗告人不服訴願決定提起行政訴訟，核其訴狀未表明合法被告機
    關，經原審審判長以九十一年度訴字第四三七四號裁定命其依法於七日內補正，
    該裁定已於九十一年十二月三日送達抗告人起訴狀所載之桃園縣龍潭鄉○○路八
    十三號，未獲會晤抗告人，經依法寄存送達平鎮分局龍潭派出所，有送達證書可
    稽，已生合法送達效力，抗告人迄未補正，其起訴程式即屬於法不合，據以駁回
    抗告人之訴。固非全無所據。
三、惟查：原審卷附之命補正裁定送達證書並未勾註其送達方法，亦未註明送達人已
    作送達通知書二份，一份黏貼於應受送達人住居所、事務所或營業所門首，一份
    交由鄰居轉交或置於應受送達人之信箱或其他適當之處所，以為送達。是以由送
    達證書之記載內容，無從認定本件寄存送達已合法定要件。抗告意旨復爭執其未
    見送達處所門首黏貼通知書，信箱亦無通知書等語。故是否送達人員已作通知書
    二份，並依上開方式為之，事關本件補正裁定送達是否合法，及抗告人是否未遵
    期補正，自影響原裁定是否適法，故上開事實自有進一步傳訊實際送達之郵務人
    員查明之必要。原審未能深究本件送達是否已合法定要件，遽以抗告人未遵期補
    正而駁回其訴，尚嫌速斷。抗告意旨據以指摘，求為廢棄，為有理由。爰將原裁
    定廢棄，由原法院調查後另為適法之裁判。
四、依行政訴訟法第二百七十二條、民事訴訟法第四百九十二條，裁定如主文。
中　　華　　民　　國　　九十三　　　年　　　五　　　　月　　二十一　　　日
                    最 高 行 政 法 院  第 一 庭
                                審 判 長 法  官　　　黃　綠　星
                                         法  官      劉  鑫  楨
                                         法  官　　　吳  明  鴻
                                         法  官　　　黃　璽　君
                                         法  官　　　廖　宏　明
右  正  本  證  明  與  原  本  無  異
　　　　　　　　　　　　　　　　　　　　 法院書記官　彭　秀　玲
中　　華　　民　　國　　九十三　　　年　　　五　　　　月　　二十一　　　日
